【裁判字號】    89,訴,1046
【裁判日期】    900222
【裁判案由】    毒品危害防制條例
【裁判全文】
臺灣臺北地方法院刑事判決                        八十九年度訴字第一四六號
    公  訴  人  臺灣臺北地方法院檢察署檢察官
    被      告  庚○○
    指定辯護人  乙○公設辯護人
      右列被告因毒品危害防制條例案件，經檢察官提起公訴（八十九年度偵字第四
一五九、五０四一號），乙○判決如左：
    主  文
庚○○共同販賣第二級毒品，未遂，處有期徒刑年拾月。扣案之第二級毒品安非他
命伍小包（驗餘淨重肆點陸伍玖公克）均沒收銷燬之；扣案0000000000
號行動電話所使用之電話機壹支沒收。
    事  實
一、緣有綽號「蔡頭」之成年男子丙○○（未據起訴）曾多次以其使用之00000
    00000號行動電話作為聯絡工具，販賣第二級毒品安非他命予丁○○多次。
    迨於八十九年二月十六日，丁○○因施用安非他命，在台北市○○區○○街一０
    六號住處為警查獲，並供出所持有之安非他命來源係向綽號「蔡頭」之丙○○以
    上開行動電話為聯絡工具購買，其後丁○○即在警方授意下，以其所有之000
    0000000號行動電話於同日下午三時四十四分四十五秒撥打000000
    0000號行動電話與綽號「蔡頭」之丙○○聯絡，要求購買安非他命新台幣（
    下同）一千元，丙○○遂與庚○○共同意圖營利，基於犯意之聯絡，由丙○○交
    代庚○○持以紙包裝之安非他命前往約定地點即位於台北市○○街、昆明街口之
    六福大樓交付予丁○○。而丁○○亦分別在警指示下，於同日下午四時十二分卅
    四秒、四時四十四分二十秒、四時四十九分卅三秒催促庚○○到場；嗣於八十九
    年二月十六日下午五時許，庚○○攜帶五小包安非他命搭乘不知情之己○○所駕
    駛之計程車抵達台北市○○街、昆明街口六福大樓前，即為在該處埋伏守候之警
    員逮獲，並查扣其丟棄於車上之毒品安非他命五小包（驗餘淨重四‧三六五九公
    克）及0000000000號行動電話一支。
二、案經台北市政府警察局移送臺灣台北地方法院檢察署檢察官偵查起訴。
    理  由
一、訊據被告庚○○雖不諱言於前述時地使用0000000000號行動電話，且
    有交付上開數量安非他命予丁○○之事實，惟矢口否認有何販賣安非他命犯行，
    辯稱：伊與綽號「小朱」之友人用完午餐後，原欲至台北市龍山寺旁之億萬里超
    市閒逛，在該超市外遇到綽號「阿仁」之男子，三人至環南市場吃東西，「阿仁
    」便交付有「億萬里超市」標誌之盒子，要伊至漢口街六福大樓交付丁○○，因
    伊未打開盒子，故不知該包物品係安非他命云云。經查：
（一）被告於八十九年二月十六日下午五時許，攜帶至台北市○○街、昆明街口六福
      大樓前欲交予證人丁○○之結晶五小包均含有甲基安非他命成份（原淨重四．
      五三九五克，經取樣０．一七三六克鑑析用罄，驗餘淨重四．三六五九克），
      有憲兵司令部刑事鑑識中心八十九年九月十三日（八九）綱得字第一一九六五
      號鑑驗通知書一紙可稽。
（二）被告雖供稱當日所持有經扣案之0000000000號行動電話係由綽號「
      小朱」之人交付使用以供與丁○○聯絡（見上開偵查卷第四一頁反面），惟否
      認綽號「小朱」之男子即為丙○○，然證人丁○○於偵查中已明確指證係向丙○○購買毒品，於乙○審理時復證稱：「蔡頭」丙○○就是當天伊當警察面前
      打電話的對象等語（見乙○八十九年十二月十二日訊問筆錄），核與證人即丁○○之同居女友廖寶菊指稱：丙○○即是「蔡頭」等語相符（見八十九年度偵
      字第四一五九號偵查卷第三四頁反面），另證人丙○○於乙○審理時亦供承：
      「八十九年二月十六日確與被告在一起」等語（見乙○八十九年十一月廿三日
      訊問筆錄），稽之被告經檢察官諭知具保三萬元，亦由丙○○負責繳納，有臺
      灣臺北地方法院檢察署刑事保證金收據在卷可憑，顯然雙方關係非比尋常，被
      告若非與丙○○共同販賣毒品，並受其囑託攜帶安非他命至約定地點交易，何
      須極力迴護丙○○，甚或否認其所稱交付上開行動電話之「小朱」即為丙○○
      ，凡此俱見被告所稱交付上開行動電話之「小朱」即係綽號「蔡頭」之丙○○
      ，應無庸置疑。
（三）再查，證人丁○○於八十九年二月十六日下午二時接受警訊時，明白指稱伊毒
      品來源係打0000000000號行動電話向綽號「蔡頭」之丙○○聯絡購
      買（見八十九年度偵字第五０四一號偵查卷第九頁反面），復在警方授意以其
      所有之0000000000號行動電話於同日下午三時四十四分四十五秒撥
      打0000000000號行動電話與綽號「蔡頭」之丙○○聯絡要求購買安
      非他命，後來丁○○再撥打上開電話，係由被告接聽，並說要搭乘計程車前往
      約定地點，丁○○在警方授意下，又多次撥打上開電話與被告聯繫，再將被告
      之長相告知埋伏之警方人員等情，亦據證人丁○○、警員甲○○、戊○○證述
      屬實（見八十九年度偵字第五０四一號偵查卷第十一頁反面、第十二頁，乙○
      九十年一月四日訊問筆錄），參諸偵查卷附電話通聯紀錄，證人丁○○於八十
      九年二月十六日十五時四十四分四十五秒撥打被告所持有扣案之000000
      0000號行動電話，再於同日十六時十二分三十四秒撥打上開行動電話聯絡
      ，又接續於十六時四十四分二十秒、十六時四十九分卅三秒撥打上開行動電話
      號碼進行聯絡，有臺灣大哥大股份有限公司提供上述電話通聯紀錄附卷可證（
      見八十九年度偵字第五０四一號偵查卷第三七頁），依各該相關人員間電話聯
      絡次數、時間觀之，證人丁○○於警訊時所供證之聯絡丙○○、被告購買安非
      他命情節，自與事實相符，而可採信，被告辯稱上開物品係綽號「阿仁」之男
      子交付云云，惟自承不知該名綽號「阿仁」男子之真實姓名，亦不知其聯絡方
      式，顯係刻意迴護丙○○之詞，不足採信。
（四）又，被查獲之五小包安非他命之外包裝狀態，僅係以白紙用億萬里標籤以膠帶
      黏貼簡單包裝，業經乙○勘驗無訛，製有勘驗筆錄在卷可憑，另證人即搭載被
      告至六福大樓之計程車司機己○○於警訊、乙○審理時證稱：「被告從台北市
      萬華區○○街上車，表示要前往六福大樓，嗣至該處為警方攔查後，被告非常
      惶恐，聽到警察質問被告丟下什麼東西，而在車子右後座踏板查獲安非他命」
      等語（見八十九年偵字第五０四一號偵查卷十四頁、乙○八十九年十月二十四
      日訊問筆錄），核與證人即埋伏守候逮捕被告之警員施俊堯於乙○審理時證稱
      ：「當時我們表明身分，被告就把那包東西丟在車上，在我們還沒有檢視該包
      物品內容時，被告就向我們表明那包東西不是他的，後來我們把包裝打開後檢
      視內容發現裡面確實是安非他命」等語（見乙○九十年二月一日審判筆錄），
      倘若被告不知包裝內容，遇警攔檢何以慌張將該包物品丟棄，由此益證被告明
      知其紙袋包裝內容為安非他命無訛。
（五）決定賣出價格之原因頗多，買入、賣出之價差自非決定有無營利意圖之唯一因
      素。本件證人丁○○在迭次警訊時均供陳：伊毒品來源係向綽號「蔡頭」之丙○○購買，業如前述，而安非他命對人體健康戕害極大，又極易成癮，故近年
      來我國政府將之列為查緝要項，設有重典以為處刑，各級檢警機關亦多方取締
      不遺餘力。本案被告與綽號「蔡頭」之丙○○與證人丁○○並非親朋故舊，茍
      非意在營利，且確實有利可圖，該二人當無干冒重刑，交付安非他命予丁○○
      之理。被告與丙○○共同有營利之意圖，亦可認定，至於證人丁○○於乙○審
      理時改稱：伊僅係向丙○○調貨云云，無非事後迴護之詞，不足作為有利於被
      告之認定。
（六）綜右所述，本件事證已臻明確，被告之犯行洵堪認定，自應依法予以論罪科刑
      。
二、查安非他命屬毒品危害防制條例第二條第二項第二款所稱之第二級毒品。本案係
    因警方為誘出安非他命之出賣人而授意證人丁○○打電話向丙○○及被告庚○○
    佯稱欲購買販賣安非他命，證人丁○○自身本缺乏購買之真實意思，固不能完成
    買賣行為，從而被告雖起意販賣，並依約攜帶安非他命至約定地點交付，即已著
    手實施販賣行為，雖無證據足認扣案之安非他命係被告與丙○○意圖販賣所購入
    ，仍應成立毒品危害防制條例第四條第五項、第二項之販賣第二級毒品未遂罪（
    最高法院八十三年度台上字第二二四九號、八十三年度台上字第六○六六號、八
    十六年度台上字第三四九七號判決及八十五年度第四次刑事庭會議決議意旨參照
    ）；核被告與丙○○就本件（八十九年二月十六日販賣安非他命予丁○○部分）
    所為，均係犯毒品危害防制條例第四條第五項、第二項之販賣第二級毒品未遂罪
    。被告意圖販賣而持有第二級毒品安非他命進而販賣未遂，其販賣前意圖販賣而
    持有安非他命之低度行為，應為販賣未遂之高度行為所吸收，不另論罪。被告與
    丙○○間有犯意聯絡及行為之分擔，均為共同正犯。又，被告已著手於犯罪行為
    之實行而不遂，為未遂犯，應依刑法第二十六條之規定按既遂犯之刑減輕，無期
    徒刑減為七年以上有期徒刑，有期徒刑部分則減輕其刑二分之一。審酌被告之犯
    罪動機、目的、手段、所生危害及犯後態度等一切情狀，量處如主文所示之刑，
    以資懲儆。共犯丙○○所有供販賣毒品所用之0000000000號行動電話
    所使用之電話機一支及毒品安非他命五小包（驗餘淨重四‧三六五九公克）均應
    沒收，毒品併予銷燬。
據上論斷，應依刑事訴訟法第二百九十九條第一項前段，毒品危害防治條例第四條第
五項、第二項、第十八條第一項前段、第十九條第一項，刑法第十一條、第二十八條
、第二十六條前段，判決如主文。
本案經檢察官戴東麗到庭執行職務
中      華      民      國    九十      年      二      月    二十二    日
                  臺灣臺北地方法院刑事第八庭
                                          法  官  胡宏文
右正本證明與原本無異。
如不服本判決，應於判決送達後十日內，向乙○提出上訴狀。
                                          書記官  劉穗筠
      華      民      國    九十      年      二      月    二十六    日
附本案論罪科刑依據之法條：毒品危害防制條例第四條第五項、第二項
毒品危害防制條例第四條：
一製造、運輸、販賣第一級毒品者，處死刑或無期徒刑，處無期徒刑者，得併科新臺
  幣一千萬元以下罰金。
二製造、運輸、販賣第二級毒品者，處無期徒刑或七年以上有期徒刑，得併科新臺幣
  七百萬元以下罰金。
三製造、運輸、販賣第三級毒品者，處五年以上有期徒刑，得併科新臺幣五百萬元以
  下罰金。
四製造、運輸、販賣專供製造或施用毒品之器具者，處一年以上七年以下有期徒刑，
  得併科新臺幣一百萬元以下罰金。
五前四項之未遂犯罰之。


司法院資訊處製作；財團法人民間司法改革基金會備份。
